臺灣雲林地方法院刑事判決
111年度交易字第235號
公  訴  人  臺灣雲林地方檢察署檢察官
被      告  李進華


上列被告因公共危險案件，經檢察官提起公訴（111年度偵字第5
193號），被告於準備程序中就被訴事實為有罪之陳述，本院依
簡式審判程序判決如下：
    主  文
李進華駕駛動力交通工具而吐氣所含酒精濃度達每公升零點二五
毫克以上，處有期徒刑柒月。
    事  實
一、李進華明知飲酒後不得駕駛動力交通工具，竟於民國111年6
    月15日下午5時至9時許間，在雲林縣二崙鄉大同路之親戚住
    處飲用酒類若干後，不顧飲酒後感官知覺及反應能力已受酒
    精影響而降低，仍基於酒後駕駛動力交通工具之犯意，於同
    日晚上9時45分許，自上開處所騎乘車牌號碼000-0000號普
    通重型機車上路而行駛於道路。嗣於同日晚上9時50分許，
    行經雲林縣二崙鄉文化路與成功路口時，為警發現其未配戴
    口罩而予以攔查，復經警於同日晚上10時4分許對其施以吐
    氣酒精濃度檢測，測得其吐氣所含酒精濃度每公升達1.23毫
    克，始悉上情。
二、案經雲林縣警察局西螺分局報告臺灣雲林地方檢察署檢察官
    偵查起訴。
    理  由
壹、程序方面：
    被告李進華本案所犯並非死刑、無期徒刑、最輕本刑為3年
    以上有期徒刑之罪或高等法院管轄第一審案件，其於準備程
    序進行中，先就被訴事實為有罪之陳述（見本院卷第37頁）
    ，經告知其簡式審判程序之旨，並聽取公訴人及被告之意見
    後，本院業已依刑事訴訟法第273條之1第1項之規定，裁定
    由受命法官獨任以簡式審判程序進行本案之審理，是本案之
    證據調查，依刑事訴訟法第273條之2規定，自不受同法第15
    9條第1項、第161條之2、第161條之3、第163條之1及第164
    條至第170條規定之限制。
貳、實體方面：
一、認定事實所憑之證據及理由：
    上揭事實，業據被告於警詢、偵訊、本院準備程序中及審理
    時均坦承不諱（見偵卷第11至14、45至47頁；本院卷第37至
    38、44、46頁），且有酒精測定紀錄表1紙、雲林縣警察局
    舉發違反道路交通管理事件通知單3張、財團法人工業技術
    研究院呼氣酒精測試器檢定合格證書1份、車牌號碼000-000
    0號重型機車之車輛詳細資料報表1份等證據資料在卷可佐（
    見偵卷第15、19至23、29頁），足認被告上開任意性自白核
    與客觀事實相符，堪以採信。是本案事證明確，被告前揭犯
    行堪以認定，應予依法論科。
二、論罪科刑：
  ㈠核被告所為，係犯刑法第185條之3第1項第1款之駕駛動力交
    通工具而吐氣所含酒精濃度達每公升零點二五毫克以上罪。
  ㈡公訴意旨雖敘明被告構成累犯，並請求參照司法院大法官會
    議釋字第775號解釋意旨，審酌是否依刑法第47條第1項規定
    加重其刑等語。惟公訴人並未就被告構成累犯之前階段事實
    及應加重其刑之後階段事項，具體指出證明方法，容屬未盡
    實質舉證責任，本院自無從為補充性調查，即不能遽行論以
    累犯及加重其刑，但本院仍得就被告之前科素行，依刑法第
    57條第5款所定「犯罪行為人之品行」之量刑審酌事項而為
    評價，併予敘明（參見最高法院刑事大法庭110年度台上大
    字第5660號裁定、最高法院110年度台上字第5660號判決意
    旨）。
  ㈢爰審酌被告無視政府再三宣導酒後不得駕駛動力交通工具之
    禁令，於飲酒後精神狀態已受酒精影響之狀態下，漠視駕駛
    動力交通工具上路對於其他用路人可能造成之生命、身體危
    險，僅圖一己往來交通之便，率爾騎乘普通重型機車上路，
    嗣經測得之吐氣所含酒精濃度高達每公升1.23毫克，對交通
    安全之危害不低，所為誠值非難；又被告前曾於103及107年
    間，因酒後駕車之公共危險犯行，先後經本院以103年度虎
    交簡字第171號判決判處有期徒刑5月確定、以107年度虎交
    簡字第42號判決判處有期徒刑5月確定、以107年度虎交簡字
    第187號判決判處有期徒刑6月確定，有臺灣高等法院被告前
    案紀錄表可參（見本院卷第27至32頁），亦即被告本案已是
    第4次犯酒後駕車之公共危險罪，足見其未因前案習得教訓
    ，猶心存僥倖，置己身及其他用路人之生命、身體、財產損
    失於不顧，行為惡性非輕；惟念及被告犯後坦承犯行之態度
    尚可，本案亦幸未引發任何交通事故致生實害，兼衡被告自
    陳為國中畢業之智識程度，前曾因發生車禍及在工地摔傷，
    致其髖關節、腳踝、腰椎關節、右側肘部關節等處受傷，無
    法蹲低而行動受限，目前無業，因領有中華民國身心障礙證
    明（第7類中度）而領取殘障補助維生，前已離婚之家庭生
    活及工作經濟狀況等一切情狀（見本院卷第47頁、第49頁之
    中華民國身心障礙證明影本、第51頁之彰化基督教醫療財團
    法人雲林基督教醫院診斷書），量處如主文所示之刑。
據上論斷，應依刑事訴訟法第273條之1第1項、第299條第1項前
段（依刑事裁判書類簡化原則，僅引用程序法條），判決如主文
。
本案經檢察官姜智仁提起公訴，檢察官蔡如琳到庭執行職務。
中　　華　　民　　國　　111 　年　　8 　　月　　25　　日
                  刑事第二庭  法  官  蘇珈漪
以上正本證明與原本無異。
如不服本判決應於收受判決後20日內向本院提出上訴書狀，並應
敘述具體理由；其未敘述上訴理由者，應於上訴期間屆滿後20日
內向本院補提理由書。「切勿逕送上級法院」。　　　　　　　
                              書記官  曾百慶
中　　華　　民　　國　　111 　年　　8 　　月　　25　　日

附錄本案論罪科刑法條全文：
中華民國刑法第185條之3
駕駛動力交通工具而有下列情形之一者，處3年以下有期徒刑，
得併科30萬元以下罰金：
一、吐氣所含酒精濃度達每公升零點二五毫克或血液中酒精濃度
    達百分之零點零五以上。
二、有前款以外之其他情事足認服用酒類或其他相類之物，致不
    能安全駕駛。
三、服用毒品、麻醉藥品或其他相類之物，致不能安全駕駛。
因而致人於死者，處3年以上10年以下有期徒刑，得併科2百萬元
以下罰金；致重傷者，處1年以上7年以下有期徒刑，得併科1百
萬元以下罰金。
曾犯本條或陸海空軍刑法第五十四條之罪，經有罪判決確定或經
緩起訴處分確定，於十年內再犯第一項之罪因而致人於死者，處
無期徒刑或5年以上有期徒刑，得併科3百萬元以下罰金；致重傷
者，處3年以上10年以下有期徒刑，得併科2百萬元以下罰金。